# 请问预付款项能算作应收款项吗？如果对预付款项计提坏账，在会计政策的哪里披露好呢？

提问人：alony 时间：2013-07-06 10:56:51
请问预付款项能算作应收款项吗？ 如果对预付款项计提坏账，在会计政策的哪里披露好呢？可以在应收款项的减值里跟应收等一起说吗？ 谢谢！

回答人：chenyiwei
http://bbs.esnai.com/forum.php?m ... 442&pid=5128394

提问人：alony 时间：2013-08-01 16:03:15
谢陈版！ 不过还有两点不明： 1 、购买存货后，存货市价下跌要提跌价准备？即使加工后生产的产品能带来净现金的流入也需要吗？ 2 、如果以前预付不提坏账，今年准备提坏账。您觉得作为什么事项披露合适？会计政策变更？ 谢谢！

回答人：chenyiwei
1 、如果所购买的是原材料，则按照准则的规定，根据原材料的持有意图分别测算其可变现净值。原材料市价的下跌如果尚未传导到加工后产品的售价，则不一定需要对市价下跌的原材料计提跌价准备。 2 、考虑“以前预付不提坏账，今年准备提坏账”的具体原因。
如果以前年度没有损失迹象，本年度发生了损失迹象，因而本年度需确认减值损失的，按照会计估计变更的原则处理，不追溯到以前年度；如果以前年度已经发生损失但未计提准备，本年度补提准备的，则作为前期差错处理。一般理解不会作为会计政策变更处理。